臺灣士林地方法院行政訴訟判決
                                      109年度交字第442號
原      告  黃正大  
被      告  臺北市交通事件裁決所

代  表  人  蘇福智  
訴訟代理人  石蕙銘  
上列當事人間交通裁決事件，原告不服被告中華民國109 年12月
14日北市裁罰字第22-AX0000000號裁決，提起行政訴訟，本案判
決如下：
    主  文
原告之訴駁回。
訴訟費用新臺幣參佰元由原告負擔。
    事實及理由
壹、程序方面：
    本件原告因不服被告於民國109 年12月14日，以北市裁罰字
    第22-AX0000000號違反道路交通管理事件裁決書（下稱原處
    分），裁處其罰鍰新臺幣（下同）600 元，提起行政訴訟，
    依行政訴訟法第237 條之1 規定，應適用交通裁決事件訴訟
    程序，本院並依同法第237 條之7 規定，爰不經言詞辯論，
    逕為判決。
貳、實體事項：
一、爭訟概要：
    臺北市政府警察局士林分局（下稱舉發機關）文林派出所員
    警查證後，認民眾於109 年10月10日檢具違規證據資料檢舉
    ，原告所有車牌號碼0000-00 號自用小客車（下稱系爭汽車
    ），於109 年10月10日上午9 時1 分許，在臺北市○○區○
    ○路000 號前，有「在交岔路口十公尺處內臨時停車」違規
    事實屬實，而於109 年10月29日填製臺北市政府警察局北市
    警交字第AX0000000 號舉發違反道路交通管理事件通知單（
    下稱舉發通知單）予以舉發車主即原告，並記載應到案日期
    為109 年12月14日前。原告於109 年11月10日向被告陳述意
    見，並於109 年12月14日向被告申請開立裁決書，被告乃於
    同日做成原處分，依道路交通管理處罰條例第55條第1 項第
    2 款，裁處罰鍰600 元。原告不服，遂提起本件行政訴訟。
二、原告起訴主張：
  ㈠本件僅依行車紀錄器3 秒期間認定伊違規，不符比例原則，
    系爭汽車因故障而臨時停車等待車廠檢修，非故意停車於路
    邊，檢舉人於此時經過任意告發伊違規停車等語。
  ㈡並聲明：原處分撤銷。
三、被告答辯略以：
  ㈠本件係由檢舉人於109 年10月10日檢具採證影片資料檢舉系
    爭車於前揭時、地，有在交岔路口十公尺處內臨時停車之違
    規事實，經舉發員警認定違規屬實，爰依法製單舉發。原告
    陳述於路邊等待車廠檢修等理由，然系爭汽車未設法移置於
    無礙交通之處，未豎立車輛故障標誌，亦未檢附相關維修佐
    證資料，所持陳述理由，不符撤銷免罰要件，本件違規屬實
    。被告依法裁處，並無違法之情事。
  ㈡並聲明：原告之訴駁回。
四、本院之判斷：
  ㈠按「汽車駕駛人，臨時停車有下列情形之一者，處新臺幣三
    百元以上六百元以下罰鍰：…二、在交岔路口、公共汽車招
    呼站十公尺內或消防車出、入口五公尺內臨時停車。…」，
    ，道路交通管理處罰條例第55條第1 項第2 款定有明文。又
    按「汽車臨時停車時，應依下列規定：…二、交岔路口、公
    共汽車招呼站十公尺內、消防栓、消防車出入口五公尺內不
    得臨時停車。…」，道路交通安全規則第111 條第1 項第2款
    亦有明文。另按「對於違反本條例之行為者，民眾得敘明違
    規事實或檢具違規證據資料，向公路主管或警察機關檢舉，
    經查證屬實者，應即舉發。但行為終了日起逾七日之檢舉，
    不予舉發。」，道路交通管理處罰條例第7 條之1 亦定有明
    文。
  ㈡經查，原告所有之系爭汽車，於上揭時、地，有「在交岔路
    口十公尺處內臨時停車」等情，有舉發通知單（本件違規時
    間109 年10月10日，檢舉日期為同日，合於道路交通管理處
    罰條例第7 條之1 之規定）、採證照片、舉發機關109 年11
    月26日北市警士分交字第1093047502號函、110 年1 月11日
    北市警士分交字第1103020296號函暨所附員警職務報告、交
    通大隊E 化違規紀錄表、採證照片、汽車車籍資料等件附卷
    可稽（見本院卷第35-42 、51-59 、69頁），原告亦不否認
    系爭汽車停放該處之事實（見本院卷第8-10頁），堪認屬實
    。
  ㈢原告雖主張：本件僅依行車紀錄器3 秒期間認定伊違規，不
    符比例原則，系爭汽車因故障而臨時停車等待車廠檢修，非
    故意停車於路邊，檢舉人於此時經過任意告發伊違規停車等
    語。按「汽車發生故障不能行駛，應即設法移置於無礙交通
    之處，在未移置前或移置後均應依下列規定豎立車輛故障標
    誌，車輛駛離現場時，應即拆除：一、在行車時速四十公里
    以下之路段，應豎立於車身後方五公尺至三十公尺之路面上
    ，車前適當位置得視需要設置。二、在行車時速逾四十公里
    之路段，應豎立於車身後方三十公尺至一百公尺之路面上，
    車前適當位置得視需要設置。三、交通擁擠之路段，應懸掛
    於車身之後部，車前適當位置得視需要設置。」，道路交通
    安全規則第112 條第4 項定有明文。經查，本院當庭勘驗本
    件採證影片即檔案名稱AX0000000.MP4 光碟，勘驗結果為：
    「錄影畫面一開始右下角顯示時間為西元2020年10月10日09
    ：01：45（此為影像檔顯示時間，下同），可看見當時天氣
    晴，日間光線充足，視距良好，柏油路面乾燥，有聲音。車
    牌號碼0000-00 （下稱系爭汽車）（如紅色圓框所示）暫停
    於臺北市○○區○○路000 號前，啟動雙黃燈（見本院卷第79頁
    擷取畫面1 ）。於09：01：46，可看見系爭汽車（如紅色圓
    框所示）仍暫停於臺北市○○區○○路000 號前，閃爍雙黃燈（
    見本院卷第79頁擷取畫面2 ）。於09：01：48，可看見系爭
    汽車（如紅色圓框所示）仍暫停於臺北市○○區○○路000 號前
    （見本院卷第81頁擷取畫面3 ）。系爭汽車停放位置，於路
    口停止線前。」（見本院卷第86頁）。依上開勘驗結果，可
    見系爭汽車於前揭時間，在該路口停止線前閃爍雙黃燈臨時
    停車，未依上開規定豎立車輛故障標誌，則原告主張系爭汽
    車故障一節，是否屬實，已值懷疑。而原告又未提出其他事
    證證明系爭汽車當日故障、經車廠檢修之佐證以實其說，故
    其此部分之主張，難認可採。系爭汽車「在交岔路口十公尺
    處內臨時停車」之違規事證明確，員警為本件舉發，並無違
    誤。
五、綜上所述，原告所有系爭汽車於前揭時、地，有「在交岔路
    口十公尺處內臨時停車」違規事實，舉發機關據以製單舉發
    ， 被告並依道路交通管理處罰條例第55條第1 項第2 款、
    違反道路交通管理事件統一裁罰基準及處理細則及違反道路
    交通管理事件統一裁罰基準表之規定，以原處分裁處原告罰
    鍰600 元，核無違誤。是原告訴請撤銷原處分，為無理由，
    應予駁回。
六、本件判決基礎已臻明確，兩造其餘之攻擊防禦方法經本院斟
    酌後，核與判決不生影響，無一一論述之必要，併予敘明。
七、本件第一審裁判費為300元，應由原告負擔，爰確定第一審
    訴訟費用額如主文第2項所示。
八、據上論結，本件原告之訴為無理由，依行政訴訟法第237條
    之7、第237條之8第1項、第98條第1項前段，判決如主文。
中　　華　　民　　國　  110 　年　　4　　 月　　21　　日
                  行政訴訟庭　法　官　林宜靜
以上為正本係照原本作成。
如不服本判決，應於判決送達後20日內，向本院提出上訴狀並表
明上訴理由（原判決所違背之法令及其具體內容或依訴訟資料可
認為原判決有違背法令之具體事實），其未載明上訴理由者，應
於提出上訴後20日內向本院補提理由書（上訴狀及上訴理由書均
須按他造人數附繕本，如未按期補提上訴理由書，則逕予駁回上
訴），並應繳納上訴裁判費新臺幣750元。
中　　華　　民　　國　  110 　年　　4 　　月　　21　　日
                              書記官  廖引鳳